# 在美国纽交所上市

提问人：红白相间 时间：2011-04-13 13:34:49
大家好，想咨询个问题，在纽交所上市公司季报必须经过会计师事务所审计吗？在纽交所上市对于年报，季报的发布最晚时间有要求吗？谢谢！

回答人：chenyiwei
你可以到ishare.esnai.com搜索一下，DTT、PWC等四大都印制过一些全球主要资本市场简介的宣传册。